臺灣臺中地方法院民事判決
111年度中簡字第1067號
原  告  陳茂松
上列原告與被告臺灣臺中地方檢察署檢察官蔡雯娟間損害賠償事
件，本院不經言詞辯論，判決如下：  
    主      文
原告之訴及假執行之聲請均駁回。
訴訟費用由原告負擔。
    事實及理由
一、原告主張：被告無故利用職務權力，追訴原告偏頗，利用  
    陳令斌自製偽證據18張來加害起訴入罪。原告於民國109年 
     度簡上字第137號被判無罪，因而貶損原告之名譽，依民法
      第186條、第195條規定，請求被告賠償精神慰撫金新臺幣
       (下同)30萬元，及自起訴狀繕本送達翌日起至清償日止
，      按年息5%計算之利息，並陳明願供擔保，請准宣告假執
行      。  
二、按原告之訴，依其所訴之事實，在法律上顯無理由者，法院
    得不經言詞辯論，逕以判決駁回之，民事訴訟法第249條第2
    項定有明文。又民法第186條固規定：「公務員因故意違背
    對於第三人應執行之職務，致第三人受損害者，負賠償責任
    。其因過失者，以被害人不能依他項方法受賠償時為限，負
    其責任。前項情形，如被害人得依法律上之救濟方法，除去
    其損害，而因故意或過失不為之者，公務員不負賠償責任。
    」，惟職司審判或追訴職務之公務員，其執行職務，乃基於
    審理或偵查所得之證據及其他資料，為事實及法律上之判斷
    ，依其心證及自己確信之見解為之，各級有審判或追訴職務
    之公務員，就同一案件所形成之心證或見解，難免彼此有所
    不同，倘有心證或見解上之差誤，訴訟制度本身已有糾正機
    能，關於刑事案件，復有刑事補償制度，予以補償，為維護
    審判獨立及追訴不受外界干擾，以實現公平正義，上述難於
    避免之差誤，在合理範圍內，應予容忍，不宜任由當事人逕
    指為不法侵害人民之自由或權利，而任意提起訴訟請
    求損害賠償，始足以避免訴訟當事人以另行提起訴訟方式，
    利用其他法院審理損害賠償，以求得於本案之外重審原案，
    致生司法見解之分歧。因此，國家賠償法第13條規定：「有
    審判或追訴職務之公務員，因執行職務侵害人民自由或權利
    ，就其參與審判或追訴案件犯職務上之罪，經判決有罪確定
    者，均適用本法規定。」，亦即對於有審判或追訴職務之公
    務員，因執行職務侵害人民自由或權利，而欲請求該公務員
    所屬之機關賠償損害時，須該公務員就參與審判或追訴案件
    犯職務上之罪，經判決有罪確定者，始得為之，不能僅依國
    家賠償法第2條第2項規定，請求該有審判或追訴職務之公務
    員所隸屬機關賠償其所受損害，有最高法院87年度國字第3
    號判決可參。而對於有審判或追訴職務之公務員，主張因其
    執行職務侵害人民自由或權利，依民法第186條規定請求該
    公務員個人賠償損害時，為達上開國家賠償法第13條特別規
    定所欲維護之審判獨立不受外界干擾之目的，自亦應就關於
    公務員個人之損害賠償責任與國家賠償責任立於同一標準，
    即在該公務員就參與審判或追訴案件犯職務上之罪，並有經
    判決有罪確定之情形下，公務員始負損害賠償責任，有司法
    院大法官會議第228號解釋及解釋理由書可資參照。
三、本件被告擔任臺灣臺中地方檢察署檢察官，為職司追訴職務
    之公務員，其並未因參與本院109年度簡上字第137號案件犯
    職務上之罪，而經判決有罪確定之情形，依前開說明，自不
    負民法第186條、第195條之損害賠償責任。是本件原告之訴
    顯無理由，其假執行聲請亦失所依據，爰不經言詞辯論，逕
    以判決駁回之。
四、據上論結，本件原告之訴為無理由，依民事訴訟法第436條
    第2項、第249條第2項、第78條，判決如主文。
中　　華　　民　　國　　111 　年　　4 　　月　　11　　日
                  臺中簡易庭  法　官  劉正中
以上為正本係照原本作成。
如不服本判決，應於送達後20日內，向本院提出上訴狀並表明上
訴理由，如於本判決宣示後送達前提起上訴者，應於判決送達後
20日內補提上訴理由書（須附繕本）。如委任律師提起上訴者，
應一併繳納上訴審裁判費。
中　　華　　民　　國　　111 　年　　4 　　月　　11　　日
                              書記官  江婉君